臺灣雲林地方法院刑事判決　　　　　　　　　　　　　九十二年度簡上字第七九號
　　上　訴　人　臺灣雲林地方法院檢察署檢察官
　　被　　　告　丁○○
　　選任辯護人　劉意律師
右上訴人因被告傷害案件，不服本院北港簡易庭九十二年度港簡字第一三四號中華民
國九十二年五月二十一日第一審刑事簡易判決（聲請簡易判決處刑書：九十二年度偵
字第一六八九號），提起上訴，本院判決如左：
    主  　文
上訴駁回。
    事 　 實
一、丁○○係乙○○之配偶，為家庭暴力防治法第三條第一款所稱之家庭成員。丁○
    ○於民國九十一年九月上旬某日，在其位於雲林縣北港鎮○○里○○路一０三號
    住處，因乙○○患有輕度智障動作遲緩而惱怒，竟基於傷害人身體之犯意，徒手
    毆打乙○○之手部及腳部數下，致乙○○受有左臂瘀血二×二公分、右臂瘀血三
    ×一公分、左大腿瘀血八×八公分及右膝紅腫六×六公分等傷害。
二、案經被害人乙○○訴由臺灣雲林地方法院檢察署檢察官偵查後聲請簡易判決處刑
    。
    理 　 由
一、被告丁○○對於在右開時間、地點，毆傷告訴人乙○○之事實，分別於偵查中及
    本院審理中坦白承認，核與告訴人乙○○、告訴代理人丙○○○指訴情節相符，
    並有新大同聯合診所甲種診斷證明書乙紙在卷可稽。依上開補強證據已足資證明
    被告所為自白之真實性，是被告前開自白傷害之犯行，應屬真實而堪採信。且被
    告之傷害行為與告訴人乙○○所受前開傷勢間，有相當因果關係存在，亦可認定
    。是本件事證明確，被告傷害之犯行，應可認定。
二、核被告所為，係犯刑法第二百七十七條第一項之傷害罪。原審以被告罪證明確，
    因而適用刑法第二百七十七條第一項、第四十一條第一項前段、罰金罰鍰提高標
    準條例第一條前段、第二條規定，並審酌被告之素行、犯罪動機與告訴人係夫妻
    關係及犯罪後態度等一切情狀，量處被告拘役三十日，並諭知如易科罰金之折算
    標準，認事用法，並無不合，量刑亦稱妥適。檢察官依告訴人請求認原判決量刑
    過輕，而提起上訴。惟本院認為，告訴代理人雖指訴告訴人有割腕、上吊之不正
    常舉動，認告訴人因此所受之傷害極重，而應從重量刑。然告訴人是否因本件被
    告之傷害犯行，而有割腕、上吊之不正常舉動，尚乏證據足以佐證，是本院僅能
    憑上開診斷證明書所載之傷勢，作為判斷告訴人因此所受傷害程度之基準。又被
    告係因為夫妻間溝通不良，才以暴力相向，非屬惡性重大之人，且其犯罪後坦承
    犯行，態度良好。綜上，原審判決量處上開刑度，並無顯然欠缺妥當之處。是上
    訴意旨以原審判決過輕為由，指摘原判決不當，為無理由，應予駁回。
三、據上論斷，應依刑事訴訟法第四百五十五條之一第三項、第三百六十八條，判決
    如主文。
本案經檢察官甲○○到庭執行職務。
中　　　華　　　民　　　國　　　九十三　　年　　二　　　月　　二十五　　日
                                  臺灣雲林地方法院刑事第一庭
                                      審判長法　官  康樹正
                                        　　法  官  楊欣怡
                                            法  官  許佩如
右正本證明與原本無異。
不得上訴。
                                            書記官
中　　　華　　　民　　　國　　　九十三　　年　　二　　　月　　二十五　　日
附錄本案論罪科刑法條：
刑法第二百七十七條第一項：
　傷害人之身體或健康者，處三年以下有期徒刑、拘役或一千元以下罰金。
